【裁判字號】    99,再易,7
【裁判日期】    990409
【裁判案由】    再審之訴
【裁判全文】
臺灣板橋地方法院民事裁定               99年度再易字第7號
再審聲請人  甲○○
再審相對人  丙○○
            乙○○
上列當事人間侵權行為損害賠償事件，再審聲請人對於中華民國
99年2月26日本院99年度再易字第3號確定裁定聲請再審，本院裁
定如下：
    主  文
再審聲請駁回。
聲請程序費用由再審聲請人負擔。
    理  由
一、聲請意旨略以：本院99年度再易字第3號確定裁定（下稱原
    確定裁定）係依民事訴訟法第498條之1「再審之訴，法院認
    無再審理由，判決駁回後，不得以同一事由，對於原確定判
    決或駁回再審之訴之確定判決，更行提起再審之訴」之規定
    ，駁回再審聲請人所提再審之訴，惟本院98年度再易字第20
    號確定判決及原確定裁定對於有關誹謗部分之再審事由，均
    隻字未提，原確定裁定憑何認定再審聲請人該部分係以同一
    事由提起再審之訴，是原確定裁定自有民事訴訟法第496條
    第1項第1款適用法規顯有錯誤之再審事由，又原確定裁定既
    明確指出再審相對人誣告、偽證之具體事證，竟駁回再審之
    訴，亦有同項第2款判決理由與主文顯有矛盾之再審事由，
    爰於法定30日不變期間內依法聲請再審（再審聲請人之民事
    再審狀誤載為提起再審之訴）。
二、查原確定裁定係以：「本件再審原告前以：本院97年度簡上
    字第227號確定判決應斟酌足以影響判決之證物再審原告對
    傷害、誣告、偽證、誹謗刑事部分所提起非常上訴聲請書狀
    內事證，已詳列於上開民事一審卷第63-117頁之事由，卻漏
    未斟酌，且就再審原告提出之重要證據即黃維林醫師開立不
    實驗傷單部分、現場處理員警簡啟峰涉及偽證部分不予斟酌
    ，即有違法等事由，認上開確定判決有民事訴訟法第496條
    第1項第13款、第497條之再審理由，對上開確定判決提起再
    審之訴。業經本院98年度再易字第20號判決以上開確定判決
    並無再審原告所指上述再審事由，而判決駁回再審原告之訴
    確定。再審原告復以同一事由主張原確定判決有民事訴訟法
    第496條第1項第13款（再審原告之訴狀誤載為第14款）、第
    497條之再審理由，提起本件再審之訴，依首揭說明，其再
    審之訴，並不合法」之理由（本院聲請再審卷第9頁），駁
    回再審聲請人所提再審之訴，顯然就再審聲請人所稱誹謗部
    分已有論述，且未認定有何誣告、偽證部分之具體事證，再
    審聲請人以原確定裁定就誹謗部分之再審事由隻字未提，且
    理由既指明誣告、偽證具體事證，主文竟諭知駁回，而指摘
    原確定裁定有適用民事訴訟法第498條之1規定顯有錯誤及判
    決理由與主文顯有矛盾之再審事由，洵屬誤解原確定裁定之
    文義，殊無可取，是本件再審聲請顯無再審理由，應予駁回
    。
三、依民事訴訟法第507條、第502條第2項、第95條、第78條，
    裁定如主文。
中    華    民    國    99    年    4     月    9     日
                  民事第二庭    審判長法  官  陳財旺
                                      法  官  鍾啟煌
                                      法  官  連士綱
以上正本係照原本作成
本裁定不得抗告
中    華    民    國    99    年    4     月    9     日
                                      書記官  吳俞玲

司法院資訊處製作；財團法人民間司法改革基金會備份。
